臺灣基隆地方法院刑事判決　　　　　　 100年度簡上字第59號
上　訴　人　臺灣基隆地方法院檢察署檢察官
被　　　告　王聯銘
上列上訴人因被告違反毒品危害防制條例案件，不服本院基隆簡
易庭100年度基簡字第57號，中華民國100年1月19日第一審簡易
判決（聲請案號：99年度毒偵字第2244號）提起上訴，本院管轄
之第二審合議庭判決如下：
    主  文
上訴駁回。
    事實及理由
一、本案經本院審理結果，認第一審判決以被告王聯銘所為係觸
    犯毒品危害防制條例第10條第2 項之罪，且構成累犯，而判
    處被告有期徒刑4月，如易科罰金，以新臺幣1000元折算1日
    ，其認事用法均無違誤，量刑亦屬適當，應予維持，並引用
    第一審判決書記載之事實、證據及理由。
二、上訴人臺灣基隆地方法院檢察署檢察官上訴意旨略以：「原
    審判處有期徒刑4月，如易科罰金，以1千元折算1 日，固非
    無見，惟被告自89年間起，即陸續因施用毒品犯行，經觀察
    、勒戒及施以強制戒治，並於90年間，因施用毒品案件，經
    臺中地方法院以90年度訴字第868號判處應執行有期徒刑1年
    5 月確定；復因施用毒品案件，經基隆地方法院簡易庭以98
    年度基簡字第547號判處有期徒刑3月確定。再於98年間，又
    因施用毒品案件，經同法院以98年度基簡字第597 號判處有
    期徒刑3 月確定。又於99年間，因施用毒品案件，經同法院
    以99年度基簡字第229號判處有期徒刑4月確定；復於99 年3
    月間，因施用第二級毒品案件，經同法院以99年度基簡字第
    799號判處有期徒刑6月確定；又因施用第二級毒品案件，經
    同法院以99年度基簡字第963號判處有期徒刑4月確定；又因
    施用毒品案件，經同法院以99年度易字第352 號判處有期徒
    刑4 月確定。顯見被告有多次施用毒品之前科判刑紀錄，是
    僅就被告於99 年間犯行而言，業經上開法院量處有期徒刑3
    月、6月、4月及4 月在案，足認被告未能深切體認毒品危害
    其身，並謀求脫離毒害，反而一而再，再而三伺機再犯，可
    見未有何警惕及悔改之意，自有使其接受刑罰處遇以教化性
    情之必要，詎原審竟量處有期徒刑4 月，較諸前案99年度基
    簡字第799號判決所量處之有期徒刑6月顯屬過輕，且被告甫
    於99年6月8 日犯案後，即遭查獲（99年度易字第963號判決
    之犯罪事實），竟不知戒除毒癮惡習，反而旋於99年8月4日
    再次施用毒品，足見原先偵審程序及99年度基簡字799 號所
    量處之刑度未能收其效，本案被告惡性遠遠甚於前案，又是
    在累犯情形下犯案，原審判決顯屬輕判，實有不當之處，原
    審量刑過輕，自難認原判決妥適，請撤銷原判決，另為適當
    判決，改量處被告有期徒刑6月，以求妥適。」云云。
三、按量刑輕重，係屬事實審法院得依職權自由裁量之事項，苟
    已斟酌刑法第57條各款所列情狀而未逾越法定刑度，不得遽
    指為違法。又在同一犯罪事實與情節，如別無其他加重或減
    輕之原因，下級審法院量定之刑，亦無過重或失輕之不當情
    形，則上級審法院對下級審法院之職權行使，原則上應予尊
    重（最高法院72年台上字第6696號判例、85年度台上字第24
    46號判決意旨參照）。經查，本案第一審判決之量刑理由為
    ：「被告有如上所述及聲請書所載之論罪科刑、執行情形，
    有臺灣高等法院被告前案紀錄表附卷佐憑，其於前案執行完
    畢後5 年內，故意再犯本件有期徒刑以上之罪，為累犯，應
    依刑法第47條第1 項規定加重其刑。爰審酌被告曾有多次施
    用毒品前科，仍未戒斷其施用毒品之惡習，又犯本件施用第
    二級毒品罪，惟其所犯究屬自戕行為，犯後坦承犯行，並兼
    衡被告犯罪之手段、生活狀況及智識程度等一切情狀，量處
    如主文所示之刑，並諭知易科罰金之折算標準，以資懲儆。
    」，顯已詳為斟酌被告之前科素行、犯罪之手段、犯罪所生
    之危險或損害、犯罪後之態度等刑法第57條各款所列情狀，
    其量刑要無違法可言，所宣告之刑與被告犯罪情節相衡，亦
    難謂有過重或失輕之不當情形，揆諸前揭說明，本院對原審
    之職權行使，自當予以尊重。被告固曾因施用第二級毒品甲
    基安非他命案件，經本院於99年5 月31日以99年度基簡字第
    799號判處有期徒刑6月確定，但查該案件係因為被告矢口否
    認犯罪，犯後態度不佳，始遭法院重判，此有該案件之判決
    書乙份附卷可稽，顯與本案中被告係自始自白犯罪，犯後態
    度良好之情節不同，檢察官援引茲為比較，容嫌未洽。綜上
    說明，檢察官上訴請求撤銷原判決、改對被告量處較重之刑
    ，為無理由，應予駁回。
據上論斷，應依刑事訴訟法第455條之1第1項、第3項、第368 條
、第373條，判決如主文。
本案經檢察官李辛茹到庭執行職務。
中    華    民    國   100    年    4     月    29    日
                  刑事第二庭審判長法  官  王福康
                                  法  官  劉桂金
                                  法  官  羅貞元
以上正本證明與原本無異。
本件判決不得上訴。
中    華    民    國   100    年    4     月    29    日
                                  書記官  彭淑芳
【附件】
臺灣基隆地方法院刑事簡易判決      100年度基簡字第57號
聲  請  人  臺灣基隆地方法院檢察署檢察官
被      告  王聯銘  男  51歲（民國○○年○月○○日生）
                    身分證統一編號：Ｚ000000000號
                    住基隆市○○區○○路82號（現於臺灣基
                      隆監獄執行）
上列被告因違反毒品危害防制條例案件，經檢察官聲請以簡易判
決處刑（99年度毒偵字第2244號），本院判決如下：
    主      文
王聯銘施用第二級毒品，累犯，處有期徒刑肆月，如易科罰金，
以新臺幣壹仟元折算壹日。
    事實及理由
一、本件犯罪事實、證據，除應補充：(一)犯罪事實欄一、第3至8
    行「又因施用第一、二級毒品案件，....，於95年5 月17日
    執行完畢。」應補充為「又因施用第一、二級毒品案件，經
    送觀察、勒戒後，認有繼續施用毒品之傾向，經臺灣臺中地
    方法院裁定令入戒治處所施以強制戒治，嗣於90年11 月16
    日停止戒治付保護管束，並於91年3 月29日保護管束期滿而
    執行完畢，同案件並經同法院以90年度訴字第868 號判處有
    期徒刑1 年5 月確定，於95年5 月17日執行完畢（構成累犯
    ）。」；(二)另因犯詐欺案件，經本院以99年度基簡字第958
    號判決判處有期徒刑3 月確定，復因犯竊盜案件，經本院以
    99年度基簡字第1027號判決判處有期徒刑4 月確定外，餘均
    引用如附件檢察官聲請簡易判決處刑書之記載。
二、核被告王聯銘所為，係犯毒品危害防制條例第10條第2 項施
    用第二級毒品罪。被告持有第二級毒品之低度行為，應為施
    用第二級毒品之高度行為所吸收，不另論罪。再被告有如上
    所述及聲請書所載之論罪科刑、執行情形，有臺灣高等法院
    被告前案紀錄表附卷佐憑，其於前案執行完畢後5 年內，故
    意再犯本件有期徒刑以上之罪，為累犯，應依刑法第47條第
    1 項規定加重其刑。爰審酌被告曾有多次施用毒品前科，仍
    未戒斷其施用毒品之惡習，又犯本件施用第二級毒品罪，惟
    其所犯究屬自戕行為，犯後坦承犯行，並兼衡被告犯罪之手
    段、生活狀況及智識程度等一切情狀，量處如主文所示之刑
    ，並諭知易科罰金之折算標準，以資懲儆。
三、依刑事訴訟法第449 條第1 項前段、第454 條第2 項，毒品
    危害防制條例第10條第2 項、第23條第2 項，刑法第11條前
    段、第41條第1 項前段、第47條第1 項，逕以簡易判決處刑
    如主文。
四、如不服本判決，應於判決送達後10日內，向本院提出上訴狀
    （應附繕本），上訴於本院合議庭。
中    華    民    國    100   年    1     月    19    日
                    基隆簡易庭法  官    蔡和憲
以上正本證明與原本無異。
如不服本判決，應於判決送達後10日內，向本院提出上訴書狀，
敘述上訴理由，上訴於本院合議庭，並按他造當事人之人數附具
繕本。
中    華    民    國   100    年    1     月    19    日
                              書記官    翁其良
論罪法條：
毒品危害防制條例第10條
施用第一級毒品者，處 6 月以上 5 年以下有期徒刑。
施用第二級毒品者，處 3 年以下有期徒刑。
附件：
臺灣基隆地方法院檢察署檢察官聲請簡易判決處刑書
                                    99年度毒偵字第2244號
    被      告  王聯銘  男  51歲（民國○○年○月○○日生）
                        住基隆市○○區○○路82號
                        （另案在臺灣基隆監獄執行中）
                        國民身分證統一編號：Ｚ000000000號
上列被告因違反毒品危害防制條例案件，業經偵查終結，認為宜
聲請以簡易判決處刑，茲將犯罪事實及證據並所犯法條分敘如下
：
        犯罪事實
一、王聯銘前因施用毒品案件，經送觀察、勒戒後，認無繼續施
    用毒品之傾向，於民國89年2月18日執行完畢釋放，並由本
    署檢察官以89年度毒偵緝字第60號為不起訴處分確定。又因
    施用第一、二級毒品案件，經送觀察、勒戒後，認有繼續施
    用毒品之傾向，復經同法院裁定送戒治處所施以強制戒治，
    於91年3月29日期滿執行完畢，該案並經臺灣臺中地方法院
    以90年度訴字第868號判決判處應執行有期徒刑1年5月確定
    ，於95年5月17日執行完畢。另其因違反商業會計法案件，
    經臺灣臺北地方法院以97年度重訴字第18號判決判處有期徒
    刑6月，嗣經減刑為有期徒刑3月確定（下稱甲罪）；復其因
    施用第二級毒品案件，經臺灣基隆地方法院以98年度基簡字
    第547號判決判處有期徒刑3月確定（下稱乙罪）；再因施用
    第二級毒品案件，經臺灣基隆地方法院以98年度基簡字第
    597號判決判處有期徒刑3月確定（下稱丙罪）。乙丙2罪，
    嗣經同法院以98年度聲字第790號裁定，合併定應執行有期
    徒刑5月確定，並與甲罪接續執行，於98年11月7日執行完畢
    。復又因施用第二級毒品案件，經臺灣基隆地方法院以99年
    度基簡字第229號判決判處有期徒刑4月確定；復再因施用第
    二級毒品案件，經臺灣基隆地方法院以99年度基簡字第799
    號判決判處有期徒刑6月確定；又再因施用第二級毒品案件
    ，經臺灣基隆地方法院以99年度基簡字第963號判決判處有
    期徒刑4月確定；復又因施用第二級毒品案件，經臺灣基隆
    地方法院以99年度易字第352號判決判處有期徒刑4月確定（
    上開數罪接續執行，現在監執行中）。
二、詎其猶不知悔改，基於施用第二級毒品甲基安非他命之犯意
    ，於99年8月4日19時許，在其基隆市○○區○○路82號住處
    ，以將甲基安非他命放置於鋁箔紙上，再以火加熱燒烤方式
    ，施用第二級毒品甲基安非他命1次。嗣於99年8月6日13時
    許，因其列管毒品人口，為警在基隆市○○區○○路33號前
    查獲，復經其同意為警採尿送驗，結果呈甲基安非他命陽性
    反應，始悉上情。
三、案經基隆市警察局第一分局報告偵辦。
        證據並所犯法條
一、上開犯罪事實，訊據被告王聯銘於偵詢時坦承不諱，且將被
    告為警查獲後採集之尿液檢體，送臺灣檢驗科技股份有限公
    司，以氣相層析質譜分析法（GC/MS）為確認檢驗，結果呈
    甲基安非他命之陽性反應，有該公司99年9月13日出具之濫
    用藥物檢驗報告及基隆市警察局第一分局列管毒品人口尿液
    檢體採集送驗紀錄表各1紙在卷可稽，足認被告確有施用第
    二級毒品甲基安非他命之事實。此外復有本署檢察官聲請簡
    易判決處刑書、起訴書、刑案資料查註紀錄表、全國施用毒
    品案件紀錄表、法務部全國檢察官線上查詢刑案人犯在監所
    最新資料報表各1份附卷可參，被告犯嫌已堪認定。
二、核被告所為，係犯毒品危害防制條例第10條第2項之施用第
    二級毒品罪嫌。又被告有如犯罪事實欄所載之科刑紀錄，有
    本署刑案資料查註紀錄表1份附卷可參，其於有期徒刑之執
    行完畢後，5年以內故意再犯本件有期徒刑以上之罪，為累
    犯，請依刑法第47條第1項之規定加重其刑。
三、依毒品危害防制條例第23條第2項、刑事訴訟法第451條第1
    項聲請逕以簡易判決處刑。
    此  致
臺灣基隆地方法院基隆簡易庭
中    華    民    國    99    年    12    月    23    日
                              檢察官  李  豫  雙
本件正本證明與原本無異
中    華    民    國    99    年    12    月    27    日
                              書記官  洪  欣  悅
附錄所犯法條：
毒品危害防制條例第10條
施用第一級毒品者，處 6 月以上 5 年以下有期徒刑。
施用第二級毒品者，處 3 年以下有期徒刑。
附記事項：本件係依刑事訴訟法簡易程式辦理，法院簡易庭得不
傳喚被告、輔佐人、告訴人、告發人等出庭即以簡易判決處刑；
被告、被害人、告訴人等對告訴乃論案件如已達成民事和解而要
撤回告訴或對非告訴乃論案件認有受傳喚到庭陳述意見之必要時
，請即另以書狀向簡易法庭陳述或請求傳訊。